臺灣屏東地方法院刑事判決　　　　　　 100年度侵訴字第28號
公　訴　人　臺灣屏東地方法院檢察署檢察官
被　　　告　巴捕如
指定辯護人　本院公設辯護人　謝弘章　
上列被告因妨害性自主罪案件，經檢察官提起公訴（99年度偵字
第7561號），本院判決如下：
    主  文
巴捕如對未滿十四歲之女子以強暴之方法而為猥褻之行為，處有
期徒刑壹年陸月，緩刑肆年，並應於本判決確定之日翌日起貳個
月內支付被害人00000000新台幣拾萬元之損害賠償金，緩刑期間
付保護管束。
    事  實
一、巴捕如明知代號00000000之女童（民國87年生，真實姓名及
    年籍資料，下稱A 女）係未滿14歲之女子，於民國98年10月
    下旬某日13時許，酒後返回屏東縣內埔鄉榮民之家和平堂居
    處時，見A 女單獨於該處二樓20號房間內，竟為滿足一時性
    慾，基於強制猥褻之犯意，突以右手拉住A 女右手，並以優
    勢之身形及力氣抱住A 女，不顧A 女掙扎，強以其左手撫摸
    A 女左胸，並親吻A 女嘴唇，以上開強暴之方式對A 女強制
    猥褻得逞後離去。嗣A 女報警處理，而查悉上情。
二、案經A 女訴由屏東縣政府警察局內埔分局報告台灣屏東地方
    法院檢察署檢察官偵查起訴。
    理  由
壹、證據能力方面
一、按被告以外之人於偵查中向檢察官所為陳述，除顯有不可信
    之情況者外，得為證據，刑事訴訟法第159 條之1 第2 項定
    有明文。查證人A 女於偵查中在檢察官面前作證時，其因未
    滿16歲，有其年籍資料在卷可憑，依刑事訴訟法第186 條第
    1 項第1 款規定，本不得令其具結，而其偵查中是在台灣屏
    東地方法院檢察署偵查庭內接受檢察官依法定職權訊問，全
    程並經錄音、錄影，客觀上並無顯不可信之情況，且被告於
    本院審理時亦放棄對其之對質詰問權，是上開證人於偵查中
    之證詞自有證據能力。
二、次按被告以外之人於審判外之陳述，雖不符前4 條之規定，
    而經當事人於審判程序同意作為證據，法院審酌該言詞陳述
    或書面陳述作成時之情況，認為適當者，亦得為證據，刑事
    訴訟法第159 條之5 第1 項定有明文。其立法意旨在於傳聞
    證據未經當事人之反對詰問予以核實，原則上先予排除。惟
    若當事人已放棄反對詰問權，於審判程序中表明同意該等傳
    聞證據可作為證據，基於尊重當事人對傳聞證據之處分權，
    及證據資料愈豐富，愈有助於真實發現之理念，且強化言詞
    辯論主義，使訴訟程序得以順暢進行，上開傳聞證據亦均具
    有證據能力。經查，檢察官、被告及其辯護人就本院所引用
    被告以外之人於審判外之陳述，均知為傳聞證據，並同意做
    為本案證據使用，本院審酌此等證據作成時之情況，均無不
    法之情事，且與待證事實具有關聯性，認為適宜作為本案之
    證據，故均有證據能力，合先敘明。
貳、實體方面
一、上開犯罪事實業據被告於警詢、偵訊及本院審理時均坦承不
    諱（見警卷第11至12頁、偵卷第32頁、本院卷第16頁、第34
    頁反面），核與證人即被害人A 女於警詢、偵訊中所證被告
    於上開時地，以強暴方式抱住A 女，以左手撫摸A 女左胸，
    並親吻A 女嘴唇等情相符（見警卷第2 至4 頁、偵卷第8 至
    9 頁）。又證人A 女係87年出生，有卷附密封袋內真實姓名
    對照表1 份可按，而證人A 女於警詢及偵訊時證稱：「我從
    5 歲就認識被告，他知道我在念小學」等語（見偵卷第4頁
    、第9 頁），可知被告與A 女相識甚久，並知悉A 女仍在就
    讀國小，故其在案發時當知A 女為14歲以下之人。綜上所述
    ，本案事證明確，被告犯行，堪以認定。
二、按「猥褻」者，係指性交以外，足以興奮或滿足性慾之一切
    色情行為而言（最高法院63年台上字第2235號判例、94年度
    台上字第2873號判決意旨可資參照）。查被告伸手撫摸A 女
    左胸並親吻A 女之行為，在客觀上足以引起一般人之性慾，
    主觀上亦可滿足被告之性慾，自屬猥褻行為無訛。再所謂「
    強暴」，係指直接或間接對被害人之身體加諸有形強制力，
    以圖排除被害人抗拒而言，參酌證人A 女於警詢中證稱：「
    我被被告猥褻時有用兩手掙扎，但力氣沒有他大」等語（見
    警卷第3 頁），可知被告在A 女掙扎反抗之下，仍以優勢身
    形及氣力強行抱住A 女並加以撫摸及親吻，顯屬以強暴之方
    法為猥褻之行為甚明。是核被告所為，係犯刑法第224 條之
    1 、第222 條第1 項第2 款之對未滿14歲之女子強制猥褻罪
    。另被告係以強暴之方式對A 女猥褻，業如上述，公訴意旨
    認被告係以違反意願之方式遂行猥褻目的，容有誤會。再被
    告上開親吻A 女並撫摸其胸部等猥褻犯行，係基於密切接近
    之時地實施，侵害同一之法益，各行為之獨立性極為薄弱，
    依一般社會健全觀念，在時間差距上，難以強行分開，在刑
    法評價上，以視為數個舉動之接續施行，合為包括之一行為
    予以評價，屬接續犯，論以一罪。另兒童及少年福利法第70
    條第1 項雖規定：「成年人教唆、幫助或利用兒童及少年犯
    罪或與之共同實施犯罪或故意對其犯罪者，加重其刑至2分
    之1 ，但各該罪就被害人係兒童及少年已定有特別處罰規定
    者，不在此限」，故本件被害人於被害時固為未滿14歲以下
    之兒童，但刑法第224 條之1 係對未滿14歲之人為其對象而
    加重處罰，即兒童及少年福利法第70條第1 項但書所稱之特
    別處罰規定，是本件自無庸再依兒童及少年福利法第70條第
    1 項之規定對被告加重其刑，併予敘明，被告所犯刑法第22
    4 條之1 、第222 條第1 項第2 款之罪，為法定最低本刑3
    年以上有期徒刑之罪，審酌被告係在酒後因未能克制衝動，
    思慮未周貿然犯下本案，及其對A 女侵害之態樣、強制之時
    間等情節，犯罪手段非屬重大不赦，犯後立即坦承犯行，且
    具悔意，惡性非重，復衡量其學歷僅為國小肄業程度，且年
    事已高，本件實有情輕法重之處，認縱處以法定最低本刑，
    客觀上足以引起一般同情，顯可憫恕，故被告所犯依刑法第
    59條規定，減輕其刑。
三、爰審酌被告素行尚佳，有台灣高等法院被告前案紀錄表1 份
    在卷可參，因一己私慾，不知尊重他人性自主權而對心智發
    育尚未完全健全之A 女強制猥褻，造成被害人身心受創，實
    有不該，併參酌其強制猥褻行為之動機及犯罪情節、被害人
    受到損害之程度、已與被害人達成和解並獲得被害人之原諒
    ，有卷附和解書及本院審理筆錄1 份可佐（見偵卷密封袋及
    本院卷第35頁）、被告犯後坦承犯行、並知悔過之態度、生
    活狀況、教育程度等一切情狀，量處如主文所示之刑。末查
    ，被告前未曾因故意犯罪受有期徒刑以上之宣告，有台灣高
    等法前案紀錄表1 份在卷可稽，其因一時失慮，致罹刑典，
    事後坦承犯行，並具悔意，經此偵審及科刑教訓後，當知所
    警惕，信無再犯之虞，念其年屆70歲高齡，已與被害人A 女
    達成和解，被害人A 女亦表示願意原諒被告，是本院因認所
    宣告之刑，以暫不執行為適當，依刑法第74條第1 項第1 款
    之規定，宣告如主文所示期間之緩刑。又為使被害人A 女獲
    得實質賠償以撫慰其身心受到之創痛，依刑法第74條第2 項
    第3 款之規定命被告應於本判決確定之日翌日起2 個月內，
    支付被害人A 女新台幣10萬元之損害賠償金，併依同法第93
    條第1 項規定，宣告於緩刑期間付保護管束。另依據刑法第
    74條第4 項、第75條之1 第1 項第4 款之規定，上開損害賠
    償得為民事強制執行名義，且若違反此項負擔而情節重大，
    足認原宣告之緩刑難收其預期效果，而有執行刑罰之必要者
    者，得撤銷緩刑之宣告，附此敘明。
據上論斷，應依刑事訴訟法第299 條第1 項前段，刑法第224 條
之1 、第222 條第1 項第2 款、第59條、第74條第1 項第1 款、
第2 項第3 款、第93條第1 項，判決如主文。
本案經檢察官陳立興到庭執行職務
中    華    民    國  100     年    9     月     6    日
                  刑事第五庭    審判長法  官  林家聖
                                      法  官  謝濰仲
                                      法  官  劉怡孜
以上正本證明與原本無異。
如不服本判決應於收受判決後10日內向本院提出上訴書狀，並應
敘述具體理由；其未敘述上訴理由者，應於上訴期間屆滿後20日
內向本院補提理由書（均須按他造當事人之人數附繕本）「切勿
逕送上級法院」。
中    華    民    國   100    年    9     月    6     日
                                      書記官  薛慧茹
附錄本案論罪科刑法條全文
中華民國刑法第222條
（加重強制性交罪）
犯前條之罪而有下列情形之一者，處 7 年以上有期徒刑：
一、二人以上共同犯之者。
二、對未滿十四歲之男女犯之者。
三、對精神、身體障礙或其他心智缺陷之人犯之者。
四、以藥劑犯之者。
五、對被害人施以凌虐者。
六、利用駕駛供公眾或不特定人運輸之交通工具之機會犯之者。
七、侵入住宅或有人居住之建築物、船艦或隱匿其內犯之者。
八、攜帶兇器犯之者。
前項之未遂犯罰之。
中華民國刑法第224條之1
（加重強制猥褻罪）
犯前條之罪而有第 222 條第 1 項各款情形之一者，處 3 年以
上 10 年以下有期徒刑。